臺灣板橋地方法院刑事判決　　　　　　　94年度訴字第1269號
公　訴　人　臺灣板橋地方法院檢察署檢察官
被　　　告　乙○○
指定辯護人　本院公設辯護人　甲○○
上列被告因違反槍砲彈藥刀械管制條例案件，經檢察官提起公訴
（九十四年度偵緝字第五０八號、九十四年度偵字第六九四四號
），本院判決如下：
    主  文
乙○○連續未經許可，製造其他可發射子彈具有殺傷力之槍枝，
累犯，處有期徒刑陸年，併科罰金新台幣拾萬元，罰金如易服勞
役，以新臺幣玖佰元即銀元參佰元折算壹日。
扣案具殺傷力仿ＣＯＬＴ廠半自動手槍製造之金屬玩具手槍更換
土造金屬槍管改造而成之改造手槍壹支（槍枝管制編號0000
000000號；含彈匣壹個）、具殺傷力仿ＷＡＬＴＨＥＲ廠
ＰＰＫ／Ｓ型半自動手槍製造之金屬玩具手槍換裝土造金屬槍管
改造而成之改造手槍參支（槍枝管制編號分別為0000000
000、0000000000、0000000000號；含
彈匣各壹個）、具殺傷力之直徑約八點零ＭＭ土造金屬彈頭之土
造子彈捌顆、改造手槍半成品貳支、土造金屬槍管參支、改造子
彈半成品玖顆、彈頭半成品肆顆、不具殺傷力之改造子彈貳顆（
分別係土造金屬彈殼加裝直徑約八ＭＭ之金屬彈頭而成、具直徑
約九ＭＭ之金屬彈頭）、砂輪機壹台、銼刀陸支、子彈底火陸拾
肆個、火藥伍拾個、玩具金屬滑套貳個、槍枝半成品貳支、土造
金屬槍管半成品參支、彈簧柒個、鐵管參支、四角扳手參支、六
角扳手壹支、尖嘴鉗壹支、扳手貳支、鋸子壹支、銼刀肆支、雕
刻機壹台、小型虎爪壹個、電磨機壹台、砂輪片參片均沒收。
　　事  實
一、乙○○前於民國九十年間因贓物案件，經臺灣雲林地方法院
    於九十年二月二十日以八十九年度易字第九五四號判處有期
　　徒刑七月；又因竊盜案件，經同一法院於同日以八十九年度
　  易字第七六０號判處有期徒刑二年。上開二案，經同一法院
    於九十年四月十八日以九十年度聲字第三四八號裁定應執行
    有期徒刑二年四月，嗣於九十一年五月二十七日縮短刑期假
    釋出監，至九十二年四月二十七日縮刑假釋期滿執行完畢。
二、詎乙○○不知悔改，其明知未經中央主管機關許可，不得製
    造、持有可發射子彈具有殺傷力之槍、彈，竟基於製造可發
    射子彈具有殺傷力之改造手槍及子彈的概括犯意，先於九十
    三年七月間某日，在臺北縣板橋市市邊攤，購得非
    屬槍砲彈藥刀械管制條例所列管之仿ＣＯＬＴ廠半自動手槍
    製造之金屬玩具手槍、仿ＷＡＬＴＨＥＲ廠ＰＰＫ／Ｓ型半
    自動手槍製造之金屬玩具手槍、仿ＢＥＲＥＴＴＡ廠Ｍ─九
    型半自動手槍製造之金屬玩具手槍約十支，與彈頭、彈殼、
    底火、火藥等物，並在臺北縣三重市某處之鐵工廠購入約五
    尺長之鐵管後，即在臺北縣板橋市○○街一七四巷二十四號
    二樓、三重市○○路○段一六七巷九十七號一樓住處等地，
    以其所有之砂輪機、銼刀、滑套、扳手、尖嘴鉗、雕刻機、
    小型虎爪、切片、彈簧等工具及材料，將上開鐵管裁切並以
    雕刻機磨成與前揭金屬玩具手槍之槍管半徑相合之尺寸，再
    將之套入金屬玩具手槍中，製造成可發射子彈具有殺傷力之
    槍枝而持有之；其係製造完成一支改造手槍後，再製造另一
    支改造手槍，約一個月後即九十三年八月中旬，連續製造完
    成具殺傷力仿ＣＯＬＴ廠半自動手槍製造之金屬玩具手槍更
    換土造金屬槍管改造而成之改造手槍一支（槍枝管制編號0
    000000000號；含彈匣一個）三支、具殺傷力仿Ｗ
    ＡＬＴＨＥＲ廠ＰＰＫ／Ｓ型半自動手槍製造之金屬玩具手
    槍換裝土造金屬槍管改造而成之改造手槍（槍枝管制編號分
    別為0000000000、0000000000、00
    00000000號；各含彈匣一個）。其間，乙○○在上
    址，同時以其自玩具店買來之前開底火、火藥，擅自加入於
    彈頭、彈殼內，再予以組裝方式，製造成具有殺傷力之子彈
    而持有之，其係一日製造十數顆子彈，約十數日後即九十三
    年七、八月間，連續製造約一百餘顆子彈。嗣乙○○將前開
    具殺傷力仿ＣＯＬＴ廠改造手槍放置在臺北縣板橋市○○街
    一七四巷二號二樓，且將上開具殺傷力仿ＷＡＬＴＨＥＲ廠
    ＰＰＫ／Ｓ型改造手槍放在臺北縣三重市○○路○段一六七
    巷九十七號一樓，並持上開具殺傷力之改造槍枝、子彈，前
    往臺北縣三重市、五股鄉○○○○路交流道下方附近山區射
    擊子彈。迄九十三年十月五日晚間九時五十分許，其先在板
    橋市○○街九十五號前為警查獲，再於同日晚間十時三十分
    許（起訴書誤載為同日晚間十時許），在板橋市○○街一七
    四巷二十四號二樓，為警扣得前開具殺傷力仿ＣＯＬＴ廠改
    造手槍一支（含彈匣一個）、其所有供製造槍枝所用之改造
    手槍半成品二支（分別係不具槍管之仿ＢＥＲＥＴＴＡ廠Ｍ
    ─九型半自動手槍製造之金屬玩具手槍、不具槍管之仿ＣＯ
    ＬＴ廠半自動手槍製造之金屬玩具手槍）、土造金屬槍管三
    支、供製造子彈之改造子彈半成品九顆（係土造金屬彈殼及
    玩具金屬彈殼）、彈頭半成品四顆（係直徑約八ＭＭ之金屬
    彈頭）、改造子彈二顆（分別係土造金屬彈殼加裝直徑約八
    ＭＭ之金屬彈頭而成、具直徑約九ＭＭ之金屬彈頭）、供製
    造槍、彈所用之砂輪機一台、銼刀六支；又於九十四年四月
    二十三日下午六時三十分許，在三重市○○路○段一六七巷
    九十七號一樓為警查獲，並當場自乙○○身上扣得上開具殺
    傷力仿ＷＡＬＴＨＥＲ廠ＰＰＫ／Ｓ型改造手槍一支（含彈
    匣一個）、具殺傷力之直徑約八點零ＭＭ改造子彈七顆，並
    在上址臥房內扣得其所有前揭具殺傷力仿ＷＡＬＴＨＥＲ廠
    ＰＰＫ／Ｓ型改造手槍二支（各含彈匣一個）、具殺傷力之
    直徑約八點零ＭＭ改造子彈十顆（連同上開改造子彈合計十
    七顆，嗣經鑑驗試射九顆，剩餘八顆）、其所有供製造子彈
    之子彈底火（玩具底火帽）六十四個、火藥（不具彈頭結構
    之建築工業用彈）五十個、供製造槍枝之玩具金屬滑套（槍
    機不含撞針）二個、槍枝半成品二支（分別係玩具金屬槍身
    與滑套，及玩具金屬槍身）、土造金屬槍管半成品三支、彈
    簧七個、鐵管三支、供製造槍、彈之四角扳手三支、六角扳
    手一支、尖嘴鉗一支、扳手二支、鋸子一支、銼刀四支、雕
    刻機一台、小型虎爪一個、電磨機一台、砂輪片三片及與本
    案無涉之噴槍座一台。
三、案經臺北縣政府警察局海山分局報告暨臺北市政府警察局大
    安分局移送臺灣板橋地方法院檢察署檢察官偵查起訴。
    理  由
一、訊據被告乙○○對於上揭時地改造具殺傷力之槍、彈的犯罪
    事實坦承不諱，並有查獲現場照片共二十四幀在卷，及仿Ｃ
    ＯＬＴ廠改造手槍一支、仿ＷＡＬＴＨＥＲ廠ＰＰＫ／Ｓ型
    改造手槍三支、直徑約八點零ＭＭ改造子彈十七顆扣案可資
    佐證；而上開扣案改造手槍經送內政部警政署刑事警察局鑑
    驗結果，其中九十三年十月五日扣案之改造手槍，係仿ＣＯ
    ＬＴ廠半自動手槍製造之金屬玩具手槍更換土造金屬槍管改
    造而成之改造手槍（槍枝管制編號0000000000號
    ；含彈匣一個），機械性能良好，可擊發適用子彈，認具殺
    傷力，另九十四年四月二十三日扣案之改造手槍三支，均係
    仿ＷＡＬＴＨＥＲ廠ＰＰＫ／Ｓ型半自動手槍製造之金屬玩
    具手槍換裝土造金屬槍管改造而成之改造手槍（槍枝管制編
    號分別為0000000000、0000000000、
    0000000000號；含彈匣各一個），機械性能良好
    ，可擊發適用子彈，認均具殺傷力；同日扣案之改造子彈十
    七顆，認均係具直徑約八點零ＭＭ土造金屬彈頭之土造子彈
    ，經採樣九顆試射，均可擊發，認均具殺傷力等情，分別有
    該局九十三年十月十四日刑鑑字第０九三０二０四六七六號
    、九十四年六月三日刑鑑字第０九四００六五七０一號槍彈
    鑑定書各一件詳載鑑驗情形在卷足佐。此外，復有改造手槍
    半成品各一支、槍管三支、改造子彈半成品九顆、彈頭半成
    品四顆、改造子彈二顆、砂輪機一台、銼刀六支（以上係九
    十三年十月五日查扣），及子彈底火六十四個、火藥五十個
    、滑套二個、槍枝半成品二支、槍管三支、彈簧七個、鐵管
    三支、四角扳手三支、六角扳手一支、尖嘴鉗一支、扳手二
    支、鋸子一支、銼刀四支、雕刻機一台、小型虎爪一個、電
    磨機一台、砂輪片三片（以上係九十四年四月二十三日查扣
    ）等物扣案可資佐證；又上開九十三年十月五日查扣之改造
    手槍半成品二支，分別係不具槍管之仿ＢＥＲＥＴＴＡ廠Ｍ
    ─九型半自動手槍製造之金屬玩具手槍、不具槍管之仿ＣＯ
    ＬＴ廠半自動手槍製造之金屬玩具手槍，槍管係土造金屬槍
    管，改造子彈半成品係土造金屬彈殼及玩具金屬彈殼，彈頭
    半成品係直徑約八ＭＭ之金屬彈頭，另二顆改造子彈分別係
    土造金屬彈殼加裝直徑約八ＭＭ之金屬彈頭而成、具直徑約
    九ＭＭ之金屬彈頭等情，亦據刑事警察局鑑定無訛，有前開
    九十四年六月三日刑鑑字第０九四００六五七０一號槍彈鑑
    定書可稽；再前開九十四年四月二十三日查扣之子彈底火係
    玩具底火帽，火藥係不具彈頭結構之建築工業用彈，滑套則
    係玩具金屬滑套（槍機不含撞針），槍枝半成品分別係玩具
    金屬槍身與滑套，及玩具金屬槍身，另槍管係土造金屬槍管
    半成品等節，亦經刑事警察局鑑驗屬實，有該局九十四年六
    月十四日刑鑑字第０九四００八四三一號槍彈鑑定書在卷可
    稽。本案事證明確，被告上開犯行洵堪認定，應依法論科。
二、查被告行為後，槍砲彈藥刀械管制條例業經總統於九十四年
    一月二十六日以華總一義字第０九四０００一０一０一號令
    修正公布，並自同年一月二十八日生效施行，修正前槍砲彈
    藥刀械管制條例第十一條第一項之未經許可製造可發射子彈
    具有殺傷力之各式槍砲罪，移至新法第八條第一項，並將刑
    罰由五年以上有期徒刑，併科新臺幣一千萬元以下罰金，提
    高為無期徒刑或五年以上有期徒刑，併科新臺幣一千萬元以
    下罰金。比較新舊法結果，以舊法對於被告較為有利，自應
    依刑法第二條第一項但書之規定，適用修正前之槍砲彈藥刀
    械管制條例第十一條第一項之規定處斷。另就上開槍砲彈藥
    刀械管制條例第十二條第一項之規定未予修正，尚無比較新
    舊法之問題，併此敘明。被告未經許可製造可發射子彈具有
    殺傷力之玩具手槍及製造有殺傷力之子彈，核其所為，係犯
    修正前槍砲彈藥刀械管制條例第十一條第一項、槍砲彈藥刀
    械管制條例第十二條第一項之罪；又上開扣案之槍、彈半成
    品，經刑事警察局鑑驗結果，或係不具槍管之玩具手槍、金
    屬彈頭、彈殼，或非屬完整之子彈，應係供被告本案製造槍
    、彈所用之物，尚非係被告改造但未完成之物，自不論以製
    造槍、彈未遂罪，併予敘明。被告製造槍枝、子彈後之持有
    行為，及持有槍枝之主要組成零件之低度行為，應各為製造
    槍枝之高度行為所吸收，均不另論罪。被告先後多次製造具
    殺傷力槍枝、子彈之犯行，均時間緊接，各觸犯構成要件相
    同之罪名，顯係基於概括犯意為之，各依連續犯之規定論以
    一罪，並均依法加重其刑。被告於同一時地，一行為而觸犯
    上開製造槍枝、子彈二罪名，為想像競合犯，應依法從較重
    之製造具殺傷力之改造槍枝罪處斷。被告前有如事實欄一所
    載之犯罪科刑紀錄，於九十一年五月二十七日縮短刑期假釋
    出監，至九十二年四月二十七日縮刑假釋期滿執行完畢，有
    臺灣高等法院被告全國刑案紀錄表附卷可按，其於刑之執行
    完畢後五年內，再犯本件有期徒刑以上之罪，為累犯，應依
    刑法第四十七條之規定遞加重其刑。爰審酌被告素行不佳，
    其犯罪之動機、目的、手段，擅自製造具殺傷力之改造槍、
    彈，對於人身安全及社會治安所造成之危害甚鉅，及其製造
    之槍、彈數量，犯罪後始終坦承犯行態度等一切情狀，量處
    如主文所示之刑，並就罰金刑部分諭知易服勞役之折算標準
    ，以資懲儆。
三、扣案可發射子彈具殺傷力仿ＣＯＬＴ廠半自動手槍製造之金
    屬玩具手槍更換土造金屬槍管改造而成之改造手槍一支（槍
    枝管制編號0000000000號；含彈匣一個）、仿Ｗ
    ＡＬＴＨＥＲ廠ＰＰＫ／Ｓ型半自動手槍製造之金屬玩具手
    槍換裝土造金屬槍管改造而成之改造手槍三支（槍枝管制編
    號分別為0000000000、0000000000、
    0000000000號；含彈匣各一個）、具殺傷力之直
    徑約八點零ＭＭ土造金屬彈頭的土造子彈十七顆，其中經鑑
    驗試射九顆後所剩餘之八顆，均為違禁物，已如前述。又九
    十三年十月五日扣案之改造手槍半成品二支（分別係不具槍
    管之仿ＢＥＲＥＴＴＡ廠Ｍ─九型半自動手槍製造之金屬玩
    具手槍、不具槍管之仿ＣＯＬＴ廠半自動手槍製造之金屬玩
    具手槍）、土造金屬槍管三支、改造子彈半成品九顆（係土
    造金屬彈殼及玩具金屬彈殼）、彈頭半成品四顆（係直徑約
    八ＭＭ之金屬彈頭）、不具殺傷力之改造子彈二顆（分別係
    土造金屬彈殼加裝直徑約八ＭＭ之金屬彈頭而成、具直徑約
    九ＭＭ之金屬彈頭）、砂輪機一台、銼刀六支，及九十四年
    四月二十三日扣案之子彈底火六十四個、火藥五十個（不具
    彈頭結構之建築工業用彈）、玩具金屬滑套（槍機不含撞針
    ）二個、槍枝半成品二支（分別係玩具金屬槍身與滑套，及
    玩具金屬槍身）、土造金屬槍管半成品三支、彈簧七個、鐵
    管三支、四角扳手三支、六角扳手一支、尖嘴鉗一支、扳手
    二支、鋸子一支、銼刀四支、雕刻機一台、小型虎爪一個、
    電磨機一台、砂輪片三片等物，均係被告所有，且供其製造
    槍枝、子彈所用之物，業據被告於審理中供明在卷，均依刑
    法第三十八條第一項第二款規定宣告沒收之。至九十四年四
    月二十三日扣案具直徑約八點零ＭＭ土造金屬彈頭之土造子
    彈十七顆中經鑑驗試射九顆部分，因試射後已喪失子彈之效
    用，另扣案之噴槍座一台，被告供述與本案製造槍、彈犯行
    無涉，此外即無證據足以證明被告有持該噴槍座製造槍、彈
    ，故均不予宣告沒收，併此敘明。
據上論斷，應依刑事訴訟法第二百九十九條第一項前段，修正前
槍砲彈藥刀械管制條例第十一條第一項、第十二條第一項，刑法
第十一條前段、第二條第一項但書、第五十六條、第四十七條、
、第五十五條、第四十二條第二項、第三十八條第一項第一、二
款，罰金罰鍰提高標準條例第二條，現行法規所定貨幣單位折算
新臺幣條例第二條，判決如主文。
本案經檢察官張云綺到庭執行職務。
中　　華　　民　　國　　九十四　　年　　八　　月　九　日
                  刑事第十八庭  審判長法　官 連育群
                                      法  官 曾淑娟
                                      法  官 楊志雄
上列正本證明與原本無異。
如不服本判決，應於判決送達後十日內向本院提出上訴狀（應附
繕本），上訴於臺灣高等法院。
                                      書記官 胡勤義
中　　華　　民　　國　　九十四　　年　　八　　月 十二 日
如不服本判決應於送達後十日內向本院提出上訴狀
附錄本案論罪科刑法條全文：
修正前槍砲彈藥刀械管制條例第十一條第一項
未經許可，製造、販賣或運輸第四條第一項第一款所稱其他可發
射金屬或子彈具有殺傷力之各式槍砲者，處五年以上有期徒刑，
併科新臺幣一千萬元以下罰金。
修正前槍砲彈藥刀械管制條例第十二條第一項
未經許可，製造、販賣或運輸子彈者，處一年以上七年以下有期
徒刑，併科新台幣五百萬元以下罰金。
